臺灣高雄地方法院刑事判決　　　　　　　　　　　　九十一年度易字第一八八八號
　　公　訴　人　臺灣高雄地方法院檢察署檢察官
　　被　　　告　甲○○
右列被告因違反電子遊戲場業管理條例案件，經臺灣高雄地方法院檢察署檢察官聲請
簡易判決處刑（九十一年度偵字第八一七號），嗣該署及臺灣屏東地方法院檢察署檢
察官分別移送併辦（高雄地檢署九十一年偵字第九二三一號、第一二三七七號、第三
九一七號、第一一五二二號、第九一一八號；屏東地檢署九十一年偵字第三００二號
），經本院高雄簡易庭（九十一年雄簡字第一九七號）認不宜逕以簡易判決處刑，移
由本院依通常程序審理，本院判決如左：
    主  文
甲○○共同違反未依電子遊戲場業管理條例規定辦理營利事業登記，不得經營電子遊
戲場業之規定，處有期徒刑陸月，如易科罰金，以參佰元折算壹日。
附表所示扣案物品均沒收。
    事  實
一、甲○○明知未向主管機關辦理營利事業登記，不得經營電子遊戲場業，竟基於違
    法營業之概括犯意，自民國九十年三月間某日起至九十一年五月間止，連續在附
    表所示之時間、地點，分別擺設其所有如附表所示之娛樂性電子遊戲機機台，供
    不特定之人消費打玩，經營電子遊戲場業，其中附表編號一至五之部分，甲○○
    乃係與康煒宗共同基於前開違法經營電子遊戲場業之概括犯意聯絡，由甲○○支
    付每月新台幣（下同）三千元之租金，向康煒宗承租「中美超商」內及騎樓處之
    場地，擺設各該機台而經營電子遊戲場業。嗣各於附表所示之查獲時間為警查獲
    ，並扣得如附表編號六至十所示之物。
二、案經高雄市政府分別函送臺灣高雄地方法院檢察署（以下簡稱高雄地檢署）檢察
    官偵查後聲請簡易判決處刑，嗣經該署檢察官及台灣屏東地方法院檢察署（以下
    簡稱屏東地檢署）檢察官分別移送併辦。
    理  由
一、訊據被告甲○○對於右揭事實坦承不諱，核與證人康煒宗於警訊時陳述之情節大
    致相符（筆錄附於高雄地檢署九十年偵字第二一五四三號偵查卷第二四、二五頁
    ），亦與證人即查獲時在場打玩之客人陳榮林、王舜仁、王世明，與警員鄭明忠
    （附表編號三、五部分）等分別證述之打玩及查獲情節均相符合（見偵查卷筆錄
    ），並有如附表編號六至十所示之扣案物品扣案可稽，復有歷次查獲時之臨檢紀
    錄、現場照片、扣押筆錄等在卷可憑，是被告之自白核與前開調查所得之事證相
    符，堪信為真實。綜上所述，本案事證明確，被告之犯行已可認定。
二、按經營電子遊戲場業，應依公司法或商業登記法辦理公司或商業登記；又未依本
    條例規定辦理營利事業登記者，不得經營電子遊戲場業；違反者處行為人一年以
    下有期徒刑、拘役或科或併科新台幣五十萬元以上二百五十萬元以下罰金，八十
    九年二月三日總統公佈之電子遊戲場業管理條例第十條、第十五條、第二十二條
    分別定有明文。故核被告違犯上開條例第十五條規定之犯行，應依同條例第二十
    二條論罪科刑。其就附表編號一至五所示犯行，與康煒宗具有犯意聯絡、行為分
    擔，為共同正犯。雖被告有先後多次為警查獲之事實，然其未依規定辦理辦理營
    業登記經營電子遊戲場業之行為僅有一個，且係基於同一之經營電子遊戲場為業
    務之犯意而反覆所為之行為，乃實質上一罪，應僅論以單純一罪。至公訴人起訴
    事實雖未敘及附表編號一至五及編號七至十之併辦部分事實，然此部分與附表編
    號五所示之業經起訴部分既屬單純一罪，本院自得併予審理，附此敘明。審酌被
    告為圖謀私利，未向主管機關申請營利事業登記，即擅自經營電子遊戲場業，且
    屢經查獲仍不知收斂，惟參酌其於犯罪後坦承犯行之良好態度等一切情狀，量處
    如主文所示之刑，並諭知易科罰金之折算標準，以資懲儆。附表編號六至十所示
    之電子遊戲機台（均含ＩＣ板）與在機台內扣得之現金，均屬被告所有而分別係
    被告供犯罪所用之物與犯罪所得之物，業據被告自承在卷，爰依刑法第三十八條
    第一項第二款、第三款規定，均予以宣告沒收。而附表編號一至五所示之電子遊
    戲機台，並未扣案，且均已遭被告轉讓他人而目前下落不明等情，業據被告供明
    在卷（見本院九十一年七月四日審判筆錄），為避免日後執行之困難，爰不予宣
    告沒收，併此敘明。
據上論斷，應依刑事訴訟法第二百九十九條第一項前段，電子遊戲場業管理條例第十
五條，第二十二條，刑法第十一條前段，第二十八條，第四十一條第一項，第三十八
條第一項第二款、第三款，罰金罰鍰提高標準條例第二條，判決如主文。
中      華      民      國      九十一      年    七      月    十八    日
                                  臺灣高雄地方法院刑事第六庭
                                      法  官    周玉群
右正本證明與原本無異。
如不服本判決，應於判決送達後十日內，向本院提出上訴狀。
                                      書記官    陳瓊芳
中      華      民      國      九十一      年    七      月    十八    日
附表：
┌─┬─────┬────┬──────┬──────┬─────┬────┐
│編│經營時間  │查獲時間│擺設地點    │擺設機台    │扣案物品  │備註    │
│號│          │        │            │            │（新台幣）│        │
├─┼─────┼────┼──────┼──────┼─────┼────┤
│一│90年03月起│90.04.04│高雄縣仁武鄉│娃娃機二十六│未扣案    │與康煒宗│
│  │迄本次查獲│上午十一│仁勇路二號「│台          │（機台已轉│共同犯之│
│  │時止(併辦)│時五分  │中美超商」  │            │讓他人，目│        │
│  │91偵9231與│        │            │            │前下落不明│        │
│  │91偵12377 │        │            │            │）        │        │
├─┼─────┼────┼──────┼──────┼─────┼────┤
│二│自編號一為│90.04.24│同右        │滿貫大亨五台│同右      │同右    │
│  │警查獲後起│下午二時│            │、快樂樂園二│          │        │
│  │迄本次查獲│十二分  │            │台（共七台）│          │        │
│  │時止(併辦)│        │            │            │          │        │
├─┼─────┼────┼──────┼──────┼─────┼────┤
│三│自編號二為│90.06.08│同右        │娃娃機二十八│同右      │同右    │
│  │警查獲後起│晚間九時│            │台          │          │        │
│  │迄本次查獲│二十五分│            │            │          │        │
│  │時止(併辦)│        │            │            │          │        │
├─┼─────┼────┼──────┼──────┼─────┼────┤
│四│自編號三為│90.08.10│同右        │快樂樂園一台│同右      │同右    │
│  │警查獲後起│下午二時│            │、喜從天降二│          │        │
│  │迄本次查獲│三十分  │            │台（共三台）│      │        │
│  │時止(併辦)│        │            │            │          │        │
├─┼─────┼────┼──────┼──────┼─────┼────┤
│五│自編號四為│90.11.08│同右        │娃娃機二十二│同右      │同右    │
│  │警查獲後起│        │            │台          │          │        │
│  │迄本次查獲│        │            │            │          │        │
│  │時止(併辦)│        │            │            │          │        │
├─┼─────┼────┼──────┼──────┼─────┼────┤
│六│90.11.25起│90.12.04│高雄市前鎮區│娃娃機八台  │上開機台內│查獲時適│
│  │至90.12.04│上午十時│鎮興街二之一│            │內之ＩＣ板│有客人陳│
│  │（起訴）  │三十分  │號          │            │八片及現金│榮林在場│
│  │          │        │            │            │六百二十元│打玩機台│
├─┼─────┼────┼──────┼──────┼─────┼────┤
│七│90.12.15起│91.01.20│高雄市前鎮區│滿貫大亨二台│上開機台內│無      │
│  │至91.01.20│晚間八時│修文街237 號│及春秋二代、│之ＩＣ板共│        │
│  │（併辦）  │三十分許│「逸文超商」│龍鳳、動物柏│六片      │        │
│  │91偵3917  │        │內          │青樂、小兵立│          │        │
│  │          │        │            │大功各一台（│          │        │
│  │          │        │            │共六台）    │          │        │
├─┼─────┼────┼──────┼──────┼─────┼────┤
│八│90.03.16起│91.04.18│屏東縣枋寮鄉│春秋二代、動│上開機台七│查獲時適│
│  │至91.04.18│凌晨零時│中山路156-1 │物柏青樂、傻│台（含其內│有客人王│
│  │（併辦）  │三十分許│號界揚超商內│象、麻將台、│ＩＣ板七片│舜仁在場│
│  │屏東地檢署│        │            │超級金龍鳳、│）及現金一│打玩機台│
│  │91偵3002  │        │            │金麒麟、金象│千九百五十│        │
│  │          │        │            │王各一台（共│元        │        │
│  │          │        │            │七台）      │          │        │
├─┼─────┼────┼──────┼──────┼─────┼────┤
│九│91.03.16起│91.05.14│高雄縣仁武鄉│滿貫大亨二台│上開機台內│查獲時適│
│  │至91.05.14│晚間八時│仁光路七六號│及金象王、大│內之ＩＣ板│有客人王│
│  │（併辦）  │三十分  │「一八九超商│舞台、龍鳳各│五片及現金│世明在場│
│  │91偵11522 │        │」          │一台（共五台│五百三十元│打玩機台│
│  │          │        │            │）          │          │        │
├─┼─────┼────┼──────┼──────┼─────┼────┤
│十│91.03.10起│91.04.30│高雄市左營區│滿貫大亨、大│上開機台內│無      │
│  │至91.04.30│下午二時│大順一路三二│舞台各二台及│內之ＩＣ板│        │
│  │（併辦）  │四十分  │０號一樓「順│龍鳳一台（共│五片及現金│        │
│  │91偵9118  │        │富超商」    │五台）      │二千一百元│        │
└─┴─────┴────┴──────┴──────┴─────┴────┘
附錄本案論罪科刑法條：
電子遊戲場業管理條例第二十二條：
違反第十五條規定者，處行為人一年以下有期徒刑、拘役或科或併科新台幣五十萬元
以上二百五十萬元以下罰金。
電子遊戲場業管理條例第十五條：
未依本條例規定辦理營利事業登記者，不得經營電子遊戲場業。
